---
title: "Parte 1"
subtitle: "Importar datos de GPS<br>"
author: "Miriam Lerma"
date: "Marzo 2021"
output:
  xaringan::moon_reader:
    css: ["default"]
    seal: false
    nature:
      highlightStyle: github
      highlightLines: true
      countIncrementalSlides: true
      
---

```{r include = FALSE}
#Paquetes
library(xaringanExtra)
```

class: title-slide, inverse, middle, right
background-image: url(https://images.unsplash.com/photo-1511721285502-9f81e79be874?ixid=MXwxMjA3fDB8MHxwaG90by1wYWdlfHx8fGVufDB8fHw%3D&ixlib=rb-1.2.1&auto=format&fit=crop&w=2134&q=80)
background-size: cover

### `r rmarkdown::metadata$title`
# `r rmarkdown::metadata$subtitle`

**`r rmarkdown::metadata$author`**<br>
`r rmarkdown::metadata$date`

---

# Intro

- Me hacen regularmente las mismas consultas de como pueden importar y limpiar sus datos de GPS, por lo que decidi agregar materiales que les pueden servir para empezar a trabajar sus datos.

En esta presentacion veran como:
- Importar datos a R
- Eliminar periodos dentro de nuestros datos
- Graficar trayectorias
- Exportar nuestro nuevo data frame

```{r, echo=FALSE,include=FALSE, message=FALSE}
library(emo)
library(here)
library(fontawesome)
library(ggplot2)
```

--

## Ustedes

- Quieren importar sus datos de GPS a R y limpiarlos. <br>

- Tienen conocimientos basicos de R, si no [empezar aqui](https://miriamll.github.io/Curso_CIAD/Clase1Parte2) <br>
  
---

# 1. Importar datos a R

---

## 1.2. Paquetes

Para esta parte necesitas saber instalar paquetes, si no sabes puedes [Empezar por aqui](https://miriamll.github.io/Curso_CIAD/Clase1Parte2)

Cargar el paquete tidyverse
```{r, message="FALSE", warning='FALSE'}
#install.packages(tidyverse)
#intall.packages(here)
library("tidyverse")
library(here)
```

Define carpeta ya sea con ruta relativa (usando here) o absoluta (poniendo toda la ruta), si necesitas mas informacion de rutas [ve aqui](https://miriamll.github.io/Curso_CIAD/Clase4Parte1#1)
```{r}
DatosFolder<-'C://Users//Lerma//Documents//4Cursos//1Bobos//ClaseTracking//01Datos'
DatosFolder<-here("01Datos")
```

---

## 1.3. Formato CSV

Normalmente los dispositivos registran datos en csv.

Para cargarlos manualmente: esquina inferior derecha. 
Files> Doble clic en el archivo de **GPS01.csv**  
Esta separado por comas, entonces:  
read_csv se usa cuando los valores están separados por **comas**.  

```{r, eval=FALSE}
GPS01_csv<-read_csv(paste0(DatosFolder,("//GPS01.csv")))
```

```{r, eval=FALSE}
head(GPS01_csv)
```

---

## 1.4. Formato xls

Hay que cargar la librería readxl
```{r, eval=FALSE}
library("readxl")
```

read_excel se usa para cargar archivos de excel.
```{r, eval=FALSE}
GPS01_excel<- read_excel(paste0(DatosFolder,("//GPS01.xlsx")))
```

```{r, eval=FALSE}
head(GPS01_excel)
```

---

## 1.5. Multiples archivos

Para cargar multiples archivos, te recomiendo definir la carpeta donde tienes tus archivos y pidele a R que te los enliste.
```{r, eval=FALSE}
FilesTracking <- list.files(DatosFolder,pattern="*.txt",full.names=TRUE)
FilesTracking #Te muestra todos los documentos de la carpeta
```
Importante: define si son txt, xlsx o csvs.

---

## 1.5. Multiples archivos

Esta funcion sirve para leer todos los archivos.
```{r, eval=FALSE, message=FALSE}
ListTracking <- lapply(FilesTracking,read_tsv)
```
Si quieres descargar los archivos de prueba [ve aqui]()

Esta funcion te permite unirlos.
```{r, eval=FALSE}
AllTracks <- do.call("rbind",ListTracking)
```
Pero **ojo** el numero de columnas y nombres de las columnas debe ser lo mismo.

```{r}
AllTracks
```

---

## 2. Eliminar periodos dentro de nuestros datos

```{r}

```


---

# Parte 3
## Graficar trayectorios

---

# Parte 4
## Exportar nuestro nuevo data frame

---